# 生物研究合同，如何确认收入？

提问人：jdm0109 时间：2022-08-11 21:43:02
陈版及各位大神！
A客户与母公司B签订一份某原浆生产及工艺研究开发，合同约定，B公司向A公司提供所需资料及其他技术文件；乙方根据里程碑进行研发，里程碑分别为：
1 、分析方法确认、开发及确认； 100
2 、基于新的品种的开发； 150
3 、工艺变更前后质量可比性研究及原浆及试剂生产； 100
4 、合理性考察（原浆及试剂） 50
合同总价 400 万元，各里程碑分别报价。
问题：
1 、A公司在资产负债表日，按照各个单项里程碑实际完工进度是否合理？ 2 里程碑完工50%；但 3 里程碑已完成100%，是否合理？
2 、开发过程中：项目原材料预付款 100 万，如需A公司采购，则B公司承担相关费用（原材料费+管理费20%），项目完工后根据实际结算。
该原材料是否不符合总额法确认条件？即，该材料系按照B公司要求所购，A公司无法用于其他项目，且A公司仅收取20%管理费，并无定价权，故按照20%确认代理收入？ 虽然合同约定，A公司开13%票给B公司，但仍按照20%净额确认收入？
@chenyiwei

回答人：chenyiwei
1 、此类受托研究开发合同，应对照新收入准则第十一条规定判断能否在一段时间内履约。一般理解，第十一条中的三种情形很可能都不满足，因此还是需要在最终完成后一次性确认收入。除非A公司就如财政部会计司发布的《收入准则应用案例——药品实验服务的收入确认》那样，仅承担研发过程中一个标准化和可替代性程度较高的环节，且随时上传测试数据结果。仅仅根据付款进度（里程碑）作为可以分段确认收入的依据是不合理的。
2 、代采购的原材料不满足总额法计入收入、成本的条件。理由如主帖所述。

提问人：jdm0109 时间：2022-10-09 09:29:22
这倒不是里程碑付款。上面的里程碑是每一个环节都单独收费，倾向认为各部分独立，那么在此基础上，只要完成了每一部分即可确认相应部分的收入？ 并且因项目由母公司提供，研发技术什么的也是母公司主导、所需资料、工艺子公司也可运用母公司已有的部分，那么按照产出法或投入法是否就比较合适？

回答人：chenyiwei
如果每个环节之间独立性较强，则可能每个环节都是一个单独的履约义务，这样就可以“只要完成了每一部分即可确认相应部分的收入”。但实务中这种可能性不大。